【裁判字號】    96,簡上,147
【裁判日期】    970603
【裁判案由】    妨害名譽
【裁判全文】
臺灣屏東地方法院刑事判決             96年度簡上字第147號
上  訴  人  臺灣屏東地方法院檢察署檢察官
上  訴  人  乙○○○
即  被  告
                    號
上列上訴人因妨害名譽案件，不服本院96年6 月6 日96年度簡字
第797 號刑事簡易判決（檢察官聲請簡易判決處刑案號：96年度
偵續字第16號），提起上訴，本院第二審合議庭判決如下︰
    主      文
原判決撤銷。
乙○○○共同意圖散布於眾，而指摘足以毀損他人名譽之事，處
拘役參拾日，減為拘役拾伍日，如易科罰金，以銀元參佰元即新
台幣玖佰元折算壹日。
    事實及理由
一、被告即上訴人之犯罪事實、證據及比較新舊法部分，如本院
    刑事簡易判決書所載（如附件）。上訴人檢察官則循告訴人
    之請求以原審量刑過輕為由提起上訴；被告即上訴人則以告
    訴人之補習班確未立案，其之言論並未妨害告訴人名譽，且
    被告係與告訴人之夫甲○○有債務糾紛，案發當日係找甲○
    ○，告訴人非合法之告訴人云云提起上訴。
二、按原審論罪科刑所依之刑法第310 條第1 項之罪，其法定刑
    為1 年以下有期徒刑、拘役或5 百元以下罰金，原審斟酌被
    告素行、動機、手段及犯罪所生法益受侵害之程度等一切情
    狀，量處被告拘役30日並諭知如易科罰金之折算標準，認事
    用法均無不當，量刑亦稱妥適，上訴人檢察官循告訴人之請
    求以原審量刑過輕為由提起上訴，尚無理由。至告訴人於本
    院審理中雖謂案發時地有人口出三字經云云，然查本院於審
    判期日當庭勘驗錄影光碟結果，被告並無何口出三字經言語
    ，是即便如告訴人所云圍觀之人中有人口出三字經，然既無
    何証據証明係被告及其所偕不詳姓名之人所為，自難令其負
    何罪責，附此述明。
三、次按被告即上訴人雖辯稱告訴人無告訴權及其所營之補習班
    未立案云云，然查被告於案發當日所為之言行，類係針對告
    訴人所營補習班，告訴人自係被害人而有合法告訴權，而即
    便告訴人之補習班未經立案，亦係行政主管機關如何處理問
    題，尚非被告所得逕行誹謗，所辯顯係飾卸之詞，無足取信
    ，犯行足堪認定，上訴自亦無理由。然查被告犯罪在96 年4
    月24日以前，依中華民國九十六年罪犯減刑條例規定，應減
    其宣告刑二分之一，原判決未及適用，尚有未洽，合應撤銷
    原判決。
四、核被告乙○○○所為，係犯刑法第310 條第1 項之誹謗罪。
    爰審酌被告犯罪之動機、目的、犯後猶飾詞狡辯，態度非佳
    及其所造成之危害等一切情狀，量處如主文所示之刑，並依
    前述減刑條例規定，減其宣告刑二分之一，併依修正前刑法
    第41條第1 項前段，諭知易科罰金之折算標準。
五、依刑事訴訟法455 條之1 第3 項、第369 條第1 項前段、第
    364 條、第299 條、刑法第2 條第1 項前段、第28條、第31
    0 條第1 項、修正前刑法第41條第1 項前段，罰金罰鍰提高
    標準條例第1 條前段、修正前罰金罰鍰提高標準條例第2 條
    、中華民國九十六年罪犯減刑條例第2 條第1 項第3 款、第
    7 條，判決如主文。
本案經檢察官劉昀到庭執行職務。
中    華    民    國    97    年    6     月    3     日
                刑事第一庭    審判長法  官  潘正屏
                                    法  官  曾吉雄
                                    法  官  許蓓雯
以上正本證明與原本無異。
不得上訴
中    華    民    國    97    年    6     月     3    日
                                    書記官  盧建新


司法院資訊處製作；財團法人民間司法改革基金會備份。
